【裁判字號】    95,簡上,48
【裁判日期】    950421
【裁判案由】    恐嚇
【裁判全文】
臺灣新竹地方法院刑事判決      九十五年度簡上字第四八號
上  訴  人  臺灣新竹地方法院檢察署檢察官
被      告  乙○○
上列上訴人因被告恐嚇案件，不服本院竹北簡易庭九十五年度竹
北簡字第一三號中華民國九十五年一月二十七日簡易判決（聲請
案號：台灣新竹地方法院檢察署九十四年度偵字第六四五四號）
提起上訴，本院管轄第二審之合議庭判決如下：
    主  文
原判決撤銷。
乙○○連續以加害生命、身體之事，恐嚇他人致生危害於安全，
處拘役伍拾日，如易科罰金，以佰元折算壹日。緩刑貳年。
    事  實
一、乙○○與甲○○原係男女朋友關係，詎二人分手後，乙○○
    因認交往期間提供甲○○經濟上之援助，係受甲○○之利用
    ，乃對甲○○心生不滿，竟基於恐嚇之概括犯意，自民國九
    十四年九月十日起至同年十月十日止，連續於九十四年九月
    十日凌晨一時五十分許、九十四年九月十日晚上十一時十七
    分許、九十四年九月二十日晚上十時九分許、九十四年九月
    二十六日晚上十一時三十五分許、九十四年九月二十八日晚
    上九時四十八分許（二次）、九十四年九月三十日晚上十時
    四分許、九十四年十月二日晚上九時二十四分許、九十四年
    十月四日凌晨一時三十三分許、九十四年十月十日晚上七時
    三十九分許，先後十次以其所使用之門號00000000
    00號行動電話撥打甲○○及甲○○之妹徐培榕所使用之行
    動電話（門號詳卷），以簡訊：「．．．我不服這樣被妳利
    用完就分手．．．我一定會慢慢討回來的」、「．．．我一
    定會討回這口氣的」、「．．．總有一天妳會為此而付出代
    價的，也許有一天我會做讓妳無法想像的事，我說過這口氣
    我一定會討回來」、「我也可以不顧一切後果．．．我隨時
    都會把妳利用我的這口氣討回來」、「．．．我是．．．有
    仇報仇的人，我絕對不可能忍氣吞聲的」、「．．．我一定
    要妳因為利用我而付出代價」、「．．．就別怪我會怎樣做
    」、「．．．就不要怪我會怎麼對她．．．因為是她自找的
    」、「．．．逼我這麼的，她惹了不該惹的人」、「我下次
    出現就是她付出代價的時候．．．我已經什麼都不在乎了，
    所以我只會不惜犧牲一切、不顧任何後果去做我想做的事．
    ．．是她逼我的，不要怪我」等內容直接傳送予甲○○或傳
    送予徐培榕轉知甲○○，而以此加害生命、身體之事恫嚇甲
    ○○，致甲○○因之心生畏懼，致生危害於安全。
二、案經甲○○告訴由臺灣新竹地方法院檢察署檢察官偵查聲請
    簡易判決處刑。
    理  由
一、認定犯罪事實所憑之證據及認定之理由：
（一）被告之自白：上揭事實業據被告迭於警訊、偵查中及本院
      審理時自白認罪不諱。
（二）證人即告訴人甲○○於警訊、偵查中之指述：經核與被告
      之自白相符。
（三）證人即告訴人之妹徐培榕於警訊中之證述：經核與被告之
      自白及被害人甲○○之指述相符。
（四）告訴人甲○○轉載被告自九十四年九月十日起至同年十月
      十日止先後十次以簡訊傳送恫嚇內容之書面紀錄影本：足
      以佐證被告之自白確與事實相符。
（五）綜上，事證已臻明確，被告犯行洵堪認定。
二、論罪及科刑之審酌：
（一）所犯罪名：被告所為係犯刑法第三百零五條之恐嚇危害安
      全罪。又被告自九十四年九月三十日起至同年十月十日止
      恐嚇危害安全犯行部分，雖未經起訴，惟此部分與聲請簡
      易判決處刑部分有連續犯之裁判上一罪關係，自為本件簡
      易判決處刑聲請效力範圍所及，並據公訴人於本院審理時
      為擴張，本院自應併予審理，附此敘明。
（二）連續犯：被告先後十次恐嚇危害安全犯行，時間緊接，手
      法大致相同，反覆為之，所犯又係犯罪構成要件相同之罪
      名，顯係基於概括之犯意，應依連續犯之規定論以一罪，
      並依法加重其刑。
（三）撤銷改判之說明：原審以被告罪證明確，據以論罪科刑，
      固非無見，惟原審就被告恐嚇危害安全犯行之次數漏未認
      定，且就被告恐嚇危害安全犯行之時間，乃依原聲請意旨
      誤為認定係自九十四年九月十日起至同年月二十八日止，
      均有未洽；另被告先後十次恐嚇危害安全犯行應成立連續
      犯，並應依法加重其刑，已如上述，原審乃誤認僅成立單
      純一罪，而以單純恐嚇危害安全一罪判處罰金二千元，顯
      然罪責不相當，亦有未洽。據此，上訴人上訴意旨執此指
      摘原判決不當，為有理由，自應由本院予以撤銷改判。
（四）量刑：爰審酌被告先後十次以簡訊恐嚇告訴人甲○○，致
      告訴人甲○○心生畏懼，犯罪手段、情節尚非輕微，惟念
      其與告訴人甲○○原係男女朋友關係，因認交往期間提供
      告訴人甲○○經濟上之援助，係受告訴人甲○○之利用，
      因之心生不滿，乃一時衝動，而罹本案犯行，犯罪動機尚
      稱單純，參以其前此尚無刑事前科紀錄，有台灣新竹地方
      法院檢察署刑案資料查註紀錄表及臺灣高等法院被告前案
      紀錄表等在卷可參，素行尚稱良好，且犯罪後自始至終坦
      承犯行，並已表示知錯，願向告訴人甲○○道歉（然為告
      訴人甲○○所拒），犯罪後態度尚稱良好等一切情狀，酌
      予量處如主文所示之刑，並諭知易科罰金之折算標準。
（五）緩刑宣告：被告未曾受有期徒刑以上刑之宣告，有上開台
      灣新竹地方法院檢察署刑案資料查註紀錄表及臺灣高等法
      院被告前案紀錄表等在卷可參，因一時失慮，致罹犯行，
      並表示知錯，且經此偵審程序及科刑教訓，當已知所警惕
      ，諒無再犯之虞，本院因認被告所受宣告之刑，以暫不執
      行為適當，爰併予宣告緩刑二年，以啟自新。
三、適用之法律：
（一）刑事訴訟法第四百五十五條之一第一項、第三項、第三百
      六十九條第一項前段、第三百六十四條、第二百九十九條
      第一項前段。
（二）刑法第五十六條、第三百零五條、第四十一條第一項前段
      、第七十四條第一款。
（三）罰金罰鍰提高標準條例第一條前段、第二條，判決如主文
      。
本案經檢察官黃逸帆到庭執行職務。
中    華    民    國  九十五  年    四    月  二十一  日
                            臺灣新竹地方法院刑事第三庭
                                審判長法  官  汪  銘  欽
                                      法  官  馮  俊  郎
                                      法  官  林  惠  君
上正本證明與原本無異。
本件不得上訴。
                                      書記官  劉  怡  芳
中    華    民    國  九十五  年    四    月  二十一  日
附錄本案論罪科刑法條全文：
刑法第三百零五條：
 (恐嚇危害安全罪)
以加害生命、身體、自由、名譽、財產之事，恐嚇他人致生危害
於安全者，處二年以下有期徒刑、拘役或三百元以下罰金。


司法院資訊處製作；財團法人民間司法改革基金會備份。
